臺灣高等法院臺中分院刑事判決　　　　99年度上易字第1618號
上　訴　人　臺灣彰化地方法院檢察署檢察官
上　訴　人
即　被　告　陳進明
上列上訴人因傷害案件，不服臺灣彰化地方法院99年度易字第75
7號中華民國99年10月5日第一審判決（起訴案號：臺灣彰化地方
法院檢察署99年度偵字第3333號），提起上訴，本院判決如下：
    主  文
上訴駁回。
    理  由
一、按依刑事訴訟法第350條、第361條、第362條、第367條規定
    ，不服地方法院之第一審判決而上訴者，須提出上訴書狀，
    並應敘述具體理由，為上訴必備之程式；其所提出之書狀未
    敘述上訴理由，或僅曾以言詞陳述上訴理由者，均應於上訴
    期間屆滿後20日內補提理由書於第一審法院。第一審法院經
    形式審查，認逾期未補提上訴理由者，應定期間先命補正；
    逾期未補正者，為上訴不合法律上之程式，應以裁定駁回。
    倘已提出上訴理由，但所提非屬具體理由者，則由第二審法
    院以上訴不合法律上之程式，判決駁回。而所謂具體理由，
    必係依據卷內既有訴訟資料或提出新事證，指摘或表明第一
    審判決有何採證認事、用法或量刑等足以影響判決本旨之不
    當或違法，而構成應予撤銷之具體事由，始克當之（例如：
    依憑證據法則具體指出所採證據何以不具證據能力，或依憑
    卷證資料，明確指出所為證據證明力之判斷如何違背經驗、
    論理法則）；倘僅泛言原判決認定事實錯誤、違背法令、量
    刑失之過重或輕縱，而未依上揭意旨指出具體事由，或形式
    上雖已指出具體事由，然該事由縱使屬實，亦不足以認為原
    判決有何不當或違法者（例如：對不具有調查必要性之證據
    ，法院未依聲請調查亦未說明理由，或援用證據不當，但除
    去該證據仍應為同一事實之認定），皆難謂係具體理由，俾
    與第二審上訴制度旨在請求第二審法院撤銷、變更第一審不
    當或違法之判決，以實現個案救濟之立法目的相契合，並節
    制濫行上訴（最高法院97年度臺上字第892號刑事判決意旨
    參照）。
二、上訴意旨：
（一）檢察官於民國99年10月28日向原審法院提出上訴書陳稱上
      訴理由略以：被告陳進明於警詢、偵訊及原審審理時均矢
      口否認犯行，犯後態度不佳，且迄今尚未與告訴人林木和
      達成和解。告訴人林木和亦以被告否認犯行，又未賠償告
      訴人林木和，原審卻僅判處拘役50日，量刑過輕，犯後態
      度不佳，難認其有何悔悟實據等語具狀請求上訴，核告訴
      人聲請上訴尚非顯無理由，爰請將原判決撤銷，更為適當
      合法之判決等語。
（二）被告陳進明於99年10月20日向原審法院提出上訴狀所陳之
      上訴理由略以：原審判決及告訴人林木和均稱99年3月1
      5日，在彰化市○○路277號，有2警員到場及瓦片之事，
      還有被告跑了，那庭上可以請那2位警員來作證，再來定
      我的罪，這都是告訴人胡言亂語。告訴人林木和自95年
      到99年這5年，和他外遇有夫之婦的女人，罵我是垃圾，
      妨害名譽、誹謗等，我來法院3次向法官說3次，庭上都不
      處理，為何呢？告訴人林木和是公司大老闆，有賓士汽
      車、有律師、有外遇的女人，專做房屋買賣，就可以在法
      院誣告嗎？難道法律都站在有錢人的那邊嗎？因我年紀
      大了，在訴訟這段日子，無法專心找工作已有9個月，又
      失業，希望告訴人應該賠我9個月薪水，1個月新臺幣（下
      同）2萬5千元，共22萬5千元，及法院所有訴訟費用由告
      訴人完全負擔云云。
三、本院查：
（一）上訴人因不服地方法院之第一審判決而於法定期間內向原
      審法院提出上訴書敘明上訴理由，則依刑事訴訟法第361
      條第2項條文、立法修正理由及上開最高法院判決意旨，
      上訴人倘已提出上訴理由，但所提非屬具體理由者，則由
      第二審法院以上訴不合法律上之程式，以判決駁回之。至
      於上訴理由是否具體，係屬第二審法院審查範圍，則不在
      命補正之列（法院辦理刑事訴訟案件應行注意事項第162
      點參照），合先敘明。
（二）經核檢察官及被告陳進明前揭上訴理由，均非屬所謂之具
      體理由【即必須依據卷內既有訴訟資料或提出新事證，具
      體指摘或表明第一審判決有何採證認事、用法或量刑等足
      以影響判決本旨之不當或違法，而構成應予撤銷之具體事
      由，始克當之（例如：依憑證據法則具體指出所採證據何
      以不具證據能力，或依憑卷證資料，明確指出所為證據證
      明力之判斷如何違背經驗、論理法則），參見上開最高法
      院97年度臺上字第892號刑事判決意旨】。蓋：
  １、按量刑之輕重，係屬事實審法院得依職權自由裁量之事項
      ，苟於量刑時，已依行為人之責任為基礎，並斟酌刑法第
      57條所列情狀，而未逾越法定範圍，又未濫用其職權，即
      不得遽指為違法（最高法院98年度臺上字第6660號判決意
      旨參照）。檢察官上訴理由所陳被告陳進明犯罪後否認犯
      行、未賠償告訴人林木和而未與告訴人達成和解等情，實
      業據原審判決於理由欄貳、二中載明「爰審酌被告前已多
      次與告訴人發生爭執，本案復以前開方式造成告訴人受有
      傷害，犯後未思反省或與告訴人洽談和解，不但飾詞狡卸
      ，甚於審理過程中多次對告訴人出言不遜，難認有何悔改
      之意，及其平日素行、犯罪之動機、方法及告訴人所受之
      損害等一切情狀，量處如主文所示之刑及易科罰金之折算
      標準。」等語而予以審酌，並據以為量刑之事由，核原審
      判決之科刑並無逾越法定範圍或濫用職權之情事。茲檢察
      官就原審判決理由欄已載明審酌為量刑基礎之被告犯罪後
      態度再為引據，及引用告訴人以其單方立場所表達對於法
      院量刑之期盼，並請求從重量刑，難認係具體理由。
  ２、又有關被告上訴意旨空言：係告訴人胡言亂語，有2位警
      員到場及瓦片之事，還有被告跑了，可以請那2位警員來
      作證再定罪云云之部分。原審判決已於理由欄貳、一、（
      一）、（二）中，引用證人盧顯能於偵查中具結之證述內
      容，認定處理員警到場時，被告已離開案發現場，且證人
      盧顯能於偵查中並證稱其到場後確看見告訴人頭、臉部流
      血等語，而依冠華醫院診斷證明書所載告訴人於案發當日
      所受之傷勢為「裂傷」，衡情應非被告所辯因徒手拉扯而
      致告訴人跌倒在地所造成，復有案發後警方在現場起獲之
      瓦片3片扣案可佐，乃認證人即告訴人林木和於偵查及原
      審審理之指訴為可採等情。原審判決已詳述其據以認定被
      告有本案傷害犯行所憑之相關事證，並就被告所辯未可採
      信之理由予以說明（見原審判決第3、4頁）。而扣案之瓦
      片3片，確係警方到達案發現場所起獲扣案等情，有彰化
      縣警察局彰化分局扣押筆錄、扣押物品目錄表各1件及照
      片4幀在卷足憑（見警卷第9至12頁、第14、15頁），顯已
      無傳喚上開員警之必要。被告前開所陳，並未指摘原審判
      決採證、認事、用法有何構成應予撤銷之違法或不當，亦
      不足以影響原審判決之本旨，難認係具體理由。至被告其
      餘上訴理由【即上開理由欄二、（二）、至之部分】
      所載，核均與認定被告有無本案之傷害犯行無關，且法院
      依法係就檢察官起訴之事實而為審判，被告向原審法院陳
      述其遭告訴人等人妨害名譽、誹謗等情，自非原審法院所
      得審判之範圍，被告指陳法院未處理云云，係出於對法律
      之不解；又原審法院係引據前揭證據而為判決，並非以告
      訴人之身分、財力、職業等情認定被告有本案之傷害犯行
      ，被告泛言質疑原審判決係站在有錢人之一邊云云，純係
      被告個人主觀臆測之詞，毫無所據；再被告以其因本案訴
      訟未能工作，希望告訴人賠償及負擔訴訟費用云云而據以
      為上訴理由之部分，其對於原審判決有何違法或不當之處
      ，全然未有所指陳，且刑事訴訟並無所謂負責訴訟費用之
      問題，被告據此提出上訴，自亦非具體理由。
  ３、綜上所陳，檢察官及被告前揭上訴，俱未依法指摘或表明
      第一審判決有何採證認事、用法或量刑等足以影響判決本
      旨之不當或違法，而構成應予撤銷之具體事由，均難謂係
      具體理由。揆諸上開最高法院判決意旨，及依「程序優先
      於實體」之刑事訴訟法原則，本件檢察官及被告之上訴自
      均不合法定上訴程式，均應予駁回，並不經言詞辯論為之
      。
據上論斷，應依刑事訴訟法第367條前段、第372條，判決如主文
。
中    華    民    國   100    年    1     月    25    日
            刑事第八庭  審判長法  官  羅  得  村
                              法  官  劉  榮  服
                              法  官  李  雅  俐
上列正本證明與原本無異。
不得上訴。
                              書記官  李  妍  嬅
中    華    民    國   100    年    1     月    25    日